臺灣臺南地方法院刑事判決　　　　　　 100年度易字第1251號
公　訴　人　臺灣臺南地方法院檢察署檢察官
被　　　告　楊宗憲
上列被告因傷害等案件，經檢察官提起公訴（100年度偵字第552
3、6915、7231、9172、10303號），本院判決如下：
    主  文
楊宗憲犯毀損他人物品罪，處有期徒貳月，如易科罰金，以新臺
幣壹仟元折算壹日；又犯侵入住宅罪，處有期徒刑貳月，如易科
罰金，以新台幣壹仟元折算壹日；又犯傷害罪，處有期徒刑肆月
，如易科罰金，以新臺幣壹仟元折算壹日；又犯毀損他人物品罪
，處有期徒刑貳月，如易科罰金，以新臺幣壹仟元折算壹日；又
犯毀損他人物品罪，處有期徒刑肆月，如易科罰金，以新臺幣壹
仟元折算壹日：又犯毀損他人物品罪，處有期徒刑肆月，如易科
罰金，以新台幣壹仟元折算壹日：又犯毀損他人物品罪，處有期
徒刑參月，如易科罰金，以新台幣壹仟元折算壹日；又犯恐嚇危
害安全罪，處有期徒刑參月，如易科罰金，以新台幣壹仟元折算
壹日。應執行有期徒刑壹年拾月，如易科罰金，以新臺幣壹仟元
折算壹日。
    事  實
一、楊宗憲與王淑貞之女潘曉吟曾係男女朋友關係，嗣因故分手
    ，楊宗憲因懷疑潘曉吟竊取其財物、盜刷其信用卡及與其友
    人蔡豐嶸發生性關係，竟分別為下列行為：
  (一)於民國100 年2 月20日上午8 時30分許，基於毀損之犯意，
    前往王淑貞、潘曉吟位於臺南市○○區○○街103 巷2 號住
    處前，丟擲紅色油漆罐，使王淑貞、潘曉吟住處牆面、窗戶
    及2 樓陽台之可用性與美觀較原來狀態發生明顯不良之改變
    ，失去美觀功能，足以生損害於王淑貞、潘曉吟。
  (二)於100 年2 月28日上午10時30分許，未經王淑貞、潘曉吟同
    意，無故侵入渠等上址住處後，另基於傷害之犯意，先持酒
    瓶毆打潘曉吟，繼退至門口處對王淑貞、潘曉吟恫嚇稱：今
    天一定要搞到出人命等語，旋復承續上開傷害之犯意，再持
    屋內椅子毆打潘曉吟，王淑貞見狀欲加以阻擋，楊宗憲再徒
    手毆打王淑貞、潘曉吟，致王淑貞因而受有左肩背挫擦傷之
    傷害；潘曉吟則受有右大腿後側下部挫傷紅腫、右肩、右胸
    疼痛等傷害。
  (三)於100 年3 月1 日下午5 時27分許，至王淑貞、潘曉吟上址
    住處前丟擲磚塊，使該址住處之玻璃破裂毀損，不堪使用，
    足生損害於王淑貞、潘曉吟。
  (四)於100 年3 月27日上午9 時54分許，基於毀損之犯意，至上
    址前，持鐵鎚敲擊王淑貞上址住處1 樓之玻璃，並丟擲松香
    水、灑冥紙，造成上址之玻璃破裂毀損，不堪使用，且外牆
    與環境髒污，使上址牆面美觀較原來狀態發生顯著不良之改
    變，失去美觀功能，足生損害於王淑貞；並於同（27）日上
    午11時31分許，在上址破損玻璃前之鐵窗上懸掛點燃之鞭炮
    ，使已燃之鞭炮掉入上址屋內，造成王淑貞住處內之地板焦
    黑及5 張椅子分別焦黑、斷裂，不堪使用，足生損害於王淑
    貞。
二、楊宗憲為找尋其前女友彭妍婷，竟分別為下列行為：
  (一)為透過姚劉芳杏之子之女友找尋彭妍婷，竟基於恐嚇及毀損
    之犯意，於100 年3 月25日8 時40分許，至姚劉芳杏所經營
    位於臺南市○○區○○路3 段52號之姚記燒烤店前，丟擲雞
    蛋，及將寫有「阿姚交出小沈的地址」等語之冥紙，及寫有
    若不交出該女性友人下落等字句之紙條與信件灑落在店前，
    致上址店面環境髒污，使該店面美觀較原來狀態發生顯著不
    良之改變，失去美觀功能，足生損害於姚劉芳杏，並使姚劉
    芳杏心生畏懼，致生危害於安全。
  (二)同年3 月27日8 時30分許，楊宗憲復至上址姚記燒烤店，持
    掃把敲毀店前之燈泡、抽油煙機及置物鐵架，且將三秒膠黏
    著在該店之鐵門鑰匙孔，並使姚劉芳杏所有之燈泡破損、抽
    油煙機與鐵門故障及鐵架凹陷，均不堪使用，足生損害於姚
    劉芳杏。
  (三)欲透過許文馨找尋彭妍婷，竟基於恐嚇危害安全之單一行為
    犯意，自100 年3 月8 日下午2 時29分起，至同日下午6 時
    3 分許止，在臺南市○區○○路統一便利超商，以其所使用
    之0000 000000 號之行動電話，接續傳送如附表所示之簡訊
    文字內容，至許文馨所使用之0000000000號行動電話上，以
    此加害之事恐嚇許文馨，使其心生恐懼，致生危害於安全。
三、案經王淑貞、潘曉吟訴由臺南市政府警察局第三分局、姚劉
    芳杏訴由臺南市政府警察局第二分局、許文馨訴請臺南市政
    府警察局第一分局報告及王淑貞訴由台灣台南地方法院檢察
    署檢察官偵查起訴。
    理  由
壹、程序部分：按被告以外之人於審判外之言詞或書面陳述，除
    法律有規定者外，不得作為證據，刑事訴訟法第159 條第1
    項定有明文。次按被告以外之人於審判外之陳述，雖不符前
    4 條之規定，而經當事人於審判程序同意做為證據，法院審
    酌該言詞陳述或書面陳述作成時之情況，認為適當者，亦得
    為證據。當事人、代理人或辯護人於法院調查證據時，知有
    刑事訴訟法第159 條第1 項不得為證據之情形，而未於言詞
    辯論終結前聲明異議者，視為有前項之同意，同法第159 條
    之5 規定甚明。查本院認定犯罪事實所憑之證據，部分屬傳
    聞證據，惟檢察官及被告均未於本院言詞辯論終結前聲明異
    議，本院審酌該等言詞或書面陳述作成之情況，並無非出於
    任意性或不正取供，或違法或不當情事，且客觀上亦無不可
    信之情況，堪認為適當，依刑事訴訟法第159 條之5 第2 項
    規定，均得作為證據，合先敘明。
貳、實體部分
一、本件因卷證共14宗，後述行文註明出處時，均以卷宗代號稱
    之，各卷宗代號所代表之卷宗，詳如附件對照表，先此敘明
    。
二、認定犯罪事實所憑證據及理由：
  (一)被告坦承部分：
    1.事實欄一之(一)所示事實，被告楊宗憲於本院審理時坦白承
      認，並經證人王淑貞指訴綦詳（見警1 卷第4 頁、偵3 卷
      第21頁），復有現場照片2 張（見警1 卷第29頁）在卷可
      參。
    2.事實欄一之(三)所示事實，被告楊宗憲於本院審理時坦白承
      認，並經證人潘曉吟指訴綦詳（見警1 卷第11頁），復有
      監視器翻拍照片（見偵3 卷第39-40 頁）、現場照片2 張
      （見警1 卷第32-33 頁）在卷可資佐證。
    3.事實欄一之(四)所示事實，被告楊宗憲於本院審理時坦白承
      認，並經證人王淑貞指訴綦詳（見警2 卷第4 頁、偵5 卷
      第4頁 ），復有監視器翻拍照片（見偵4 卷第4-10頁）在
      卷可參。
    4.事實欄二之(一)、(二)所示事實，被告楊宗憲於本院審理時均
      坦白承認，並經證人姚劉芳杏指訴綦詳（見偵8 卷第3 頁
      ），復有現場照片（見警3 卷第9-12頁）、監視器翻拍照
      片（見警3 卷第21-24 頁）在卷足證。
    5.事實欄二之(三)所示事實，被告楊宗憲於本院審理時坦白承
      認，並經證人許文馨指訴綦詳（見警4 卷第3-5 頁、偵7
      卷第15- 16頁），復有簡訊翻拍照片（見警4 卷第9-10頁
      ）、遠傳行動電話門號0000000000號電話通聯記錄（見警
      4 卷第11-13 ）附卷可佐證。
    6.綜上，堪認被告對事實欄一之(一)、(三)、(四)、二之(一)、(二)、
      (三)所示犯行，所為之任意性之自白，確均與事實相符，堪
      以採信，被告上開恐嚇、傷害、毀損犯行均洵堪認定。
  (二)被告楊宗憲雖坦承事實欄一之(二)所示之侵入住宅、傷害犯行
    ，然矢口否認於傷害過程中有恐嚇之事實，辯稱：當日伊有
    罵髒話，聽到他們要報警時有動手打人，但沒有說要搞到出
    人命的話云云。然查，被告如何於100 年2 月28日10時19分
    11秒起，強行拉開王淑貞、潘曉吟在台南市○○區○○街
    103 巷2 號住處紗門進入屋內，先手持酒瓶毆打潘曉吟，並
    作勢叫囂，繼被告走回門口處怒罵、恐嚇，續再度走向被害
    人並持屋內木椅攻擊潘曉吟、王淑貞，迄同日10時20分21秒
    許始離去等情，業據證人潘曉吟、王淑貞於警詢及偵查中指
    訴綦詳（見警1 卷第5-7 頁、9-10頁、偵3 卷第21頁），並
    有診斷證明書（見警1 卷第19頁-20 頁），監視器翻拍照片
    （見偵3 卷第32-38 頁）在卷可證。被告雖否認在傷害過程
    中有恐嚇行為，然證人王淑貞、潘曉吟於本院審理時仍明確
    指證當日被告持木椅毆打渠等過程中，確曾恫赫稱：「今天
    一定要搞到出人命」等語（見本院卷第30-31 頁），參以被
    告強行進入王淑貞屋內，並持木椅毆打被害人王淑貞、潘曉
    吟囂張之客觀行徑，益徵證人潘曉吟、王淑貞之證詞，應係
    真實可信，足堪憑採，被告空言否認恐嚇犯行，不足採信。
三、論罪科刑：
  (一)事實欄一之(一)、(三)、(四)及事實欄二之(二)部分，核被告所為，
    均係犯刑法第354條毀損罪。
  (二)事實欄一之(二)部分，被告所犯的罪名為刑法第306 侵入住宅
    罪、第277 條第1 項之傷害罪。再本件被告傷害過程中之恐
    嚇危險行為為傷害之實害行為所吸收，不再另論恐嚇罪。另
    被告楊宗憲以一傷害行為，致告訴人王淑貞與潘曉吟受有上
    開傷害之結果，依刑法第55條規定，為想像競合犯，應論以
    一罪。
  (三)事實欄二之(一)部分，核被告所為，係犯刑法第305 條之恐嚇
    罪及第354 條毀損罪。被告所犯上開2 罪間，係一行為觸犯
    數罪名，為想像競合犯，應從一重之毀損罪論處。
  (四)按數行為於同時同地或密切接近之時地實施，侵害同一之法
    益，各行為之獨立性極為薄弱，依一般社會健全觀念，在時
    間差距上，難以強行分開，在刑法評價上，以視為數個舉動
    之接續施行，合為包括之一行為予以評價，較為合理，則屬
    接續犯，而為包括之一罪（最高法院86年台上字第3295號判
    例要旨參照）。查本件事實欄一之(四)、二之(二)所示之數毀損
    行為及事實二之(三)所示之三次利用行動電話傳送如附表所示
    之簡訊恐嚇許文馨之恐嚇行為，均屬被告於密切接近之時間
    ，在同一地點，基於同一犯意下之行為，依上開判例要旨所
    示，均應視為數個舉動之接續施行，合為包括之一行為予以
    評價，均為實質上一罪。
  (五)本件被告所犯上開事實一之(一)、(二)、(三)、(四)及事實二之(一)、
    (二)、(三)所示各次犯行，犯意各別，行為互殊，應予分論併罰
    。
  (六)爰審酌被告未能理性處理紛爭，竟接二連三選擇毀損他人財
    物及毆傷、恐嚇告訴人之手段圖謀解決，除造成被害人財物
    損失，精神上亦備受恐懼與壓力，更株連無辜之第三者，所
    為實屬不該，迄本院審理終結前，除未賠償被害人之損失，
    於本院審理時未尋求諒解，仍與在庭之告訴人爭辯，未見悔
    意，兼衡被告犯後坦承犯行，及其犯罪之動機、智識程度、
    家庭經濟狀況、犯罪時所採之手段、犯罪所生之危害等一切
    情狀，分別量處如主文所示之刑，並定其應執行刑及諭知易
    科罰金之折算標準，以示懲儆。
據上論斷，應依刑事訴訟法第299條第1項前段，刑法第277條第1
項、第305條、第306條、第354條、第55條、第51條第5款、第41
條第1項，刑法施行法第1條之1，判決如主文。
本案經檢察官楊書琴到庭執行職務。
中    華    民    國   100    年    11    月    30    日
                          刑事第九庭  法  官  黃堯讚
以上正本證明與原本無異。
如不服本判決應於收受本判決後10日內向本院提出上訴書狀，並
應敘述具體理由。其未敘述上訴理由者，應於上訴期間屆滿後20
日內向本院補提理由書狀（均須按他造當事人之人數附繕本）「
切勿逕送上級法院」。
                                      書記官  許雅華
中    華    民    國   100    年    11    月    30    日
附錄本案論罪科刑法條：
中華民國刑法第277條
（普通傷害罪）
傷害人之身體或健康者，處 3 年以下有期徒刑、拘役或 1 千元
以下罰金。
犯前項之罪因而致人於死者，處無期徒刑或 7 年以上有期徒刑
；致重傷者，處 3 年以上 10 年以下有期徒刑。
中華民國刑法第305條
（恐嚇危害安全罪）
以加害生命、身體、自由、名譽、財產之事，恐嚇他人致生危害
於安全者，處 2 年以下有期徒刑、拘役或 3 百元以下罰金。
中華民國刑法第306條
（侵入住居罪）
無故侵入他人住宅、建築物或附連圍繞之土地或船艦者，處 1
年以下有期徒刑、拘役或 3 百元以下罰金。
無故隱匿其內，或受退去之要求而仍留滯者，亦同。
中華民國刑法第354條
（毀損器物罪）
毀棄、損壞前二條以外之他人之物或致令不堪用，足以生損害於
公眾或他人者，處 2 年以下有期徒刑、拘役或 5 百元以下罰金
。
 附表：
┌─┬─────────────────────────┐
│編│發送時間及簡訊內容                                │
│號│                                                  │
├─┼─────────────────────────┤
│一│100/03/28 14：29                                  │
│  │內容：沈姐，你在跑阿，在躲阿，你今天晚上9點不與你 │
│  │媽，小庭，到勝利路跟我道歉並交代如何賠償我，2010.8│
│  │至2011.3月的損失，崇德30街72號，它除非長腳或翅膀，│
│  │話已至此，要當人當鬼隨你們。                      │
├─┼─────────────────────────┤
│二│100/03/28 14：31                                  │
│  │內容：自己看著辦。                                │
├─┼─────────────────────────┤
│三│100/03/28 18：03                                  │
│  │內容：你帶小庭過來勝利路198號，並幫我拿一信給小楊 │
│  │《王睪澤》我與你的恩怨就此一比构消。我沒人性打法打│
│  │小庭是打給小楊看的，小庭家被我搞到要賣，我又帶人去│
│  │信義小鬧一番，又賣不成，房子到處都是油漆，小庭的表│
│  │妹也被我痛打過了，姚仔的父親也被我打的鼻青臉腫，他│
│  │的店也被我搞的幾乎無法營業，希望你不是下一個。朋友│
│  │。                                                │
└─┴─────────────────────────┘
附件：
卷證對照表：
1.臺南市政府警察局刑事警察局第三分局南市警三刑偵字第1000
  003038號卷宗（警1卷）
2.臺南市政府警察局刑事警察局第三分局南市警三刑偵字第1000
  005514號卷宗（警2卷）
3.臺南市政府警察局刑事警察局第二分局南市警二刑偵字第1000
  015486號卷宗（警3卷）
4.臺南市政府警察局刑事警察局第一分局南市警一刑偵字第1000
  007401號卷宗（警4卷）
5.臺灣臺南地方法院檢察署100年度他字第1219號偵查卷宗(偵1
  卷)
6.臺灣臺南地方法院檢察署100年度發查字第419號偵查卷宗(偵2
  卷)
7.臺灣臺南地方法院檢察署100年度偵字第5523號偵查卷宗(偵3
  卷）
8.臺灣臺南地方法院檢察署100年度偵字第6915號偵查卷宗(偵4
  卷)
9.臺灣臺南地方法院檢察署100年度核交第2027號偵查卷宗(偵5
  卷)
10.臺灣臺南地方法院檢察署100年度核交字第2407號偵查卷宗(偵
   6卷)
11.臺灣臺南地方法院檢察署100年度偵字第9172號偵查卷宗(偵7
   卷)
12.臺灣臺南地方法院檢察署100年度核交字第3066號偵查卷宗(偵
   8卷)
13.臺灣臺南地方法院檢察署100年度偵字第10303號偵查卷宗（偵
   9卷）
14.臺灣臺南地方法院100年度易字第1251號刑事卷宗(本院卷)